【裁判字號】    90,訴,299
【裁判日期】    900619
【裁判案由】    公共危險
【裁判全文】
臺灣板橋地方法院刑事判決                           九十年度訴字第二九九號
    公  訴  人  臺灣板橋地方法院檢察署檢察官
    被      告  乙○○
    指定辯護人  甲○
右列被告因公共危險案件，經檢察官提起公訴（八十九年度偵字第一九一四七號），
甲○判決如左：
    主    文
乙○○漏逸煤氣，致生公共危險，處拘役伍拾日，如易科罰金，以參佰元折算壹日。
    事    實
一、乙○○於民國八十九年十月五日晚間九時五十五分許，在臺北縣土城市○○路○
    段一四一號四樓住處，因酒後心情鬱悶意圖自殺，竟將其住處廚房內之瓦斯鋼桶
    一桶搬至客廳，並打開瓦斯桶開關，使桶內瓦斯漏逸瀰漫屋內，致生危害於公共
    安全，經其父丙○○及里長丁○○發現勸阻並經不詳之人報警查獲。
二、案經臺北縣警察局土城分局移送臺灣板橋地方法院檢察署檢察官偵查起訴。
    理    由
一、前揭事實，業據被告於警訊時及偵審中坦承不諱（見偵查卷第四頁背面至第五頁
    、第十四頁背面至第十五頁、第二十五頁、甲○九十年三月二十七日訊問筆錄）
    。又證人即被告之父丙○○於警訊及甲○調查時證稱：被告小時發生過車禍，頭
    部受傷，精神狀況不佳，有喝酒習慣，當日被告有喝米酒，當日伊原先在朋友處
    ，有人來叫伊回去，被告可能是喝醉才開瓦斯，以前不曾如此，伊進入屋內時，
    被告手上未拿打火機，且已無瓦斯味，當時里長與消防隊均已在場等語（見偵查
    卷第六頁、甲○九十年三月二十七日訊問筆錄）。證人即里長丁○○於警訊及甲
    ○調查時證稱：當天係里民以電話通知伊到場，被告反鎖大門，木門並用鐵釘釘
    上，伊到場時被告家人已被消防隊以雲梯車接出，被告當時在屋內說誰進來就放
    瓦斯，伊在屋外已聞到瓦斯味，伊表明係里長，被告同意伊上樓去談，當時警察
    、消防隊、及被告父親均已在場，但被告不讓他父親進入，伊與被告談了約十分
    鐘，被告才同意伊進入屋內，伊向消防隊借一支鐵撬將門撬開，進去時客廳內置
    有一中桶瓦斯，被告手中持一把菜刀，可能要自殺，未聽見被告說要引爆瓦斯，
    被告亦未拿打火機或火柴，被告那時有喝過酒等語（見偵查卷第七頁、甲○九十
    年五月一日訊問筆錄）。核證人丙○○與丁○○二人所述情節相符，被告對證人
    所言亦不爭執。
二、雖被告於甲○調查時檢附行政院衛生署八里療養院於九十年五月二十四日出具之
    診斷證明書，記載被告因多年施用安非他命導致精神病等語，惟查被告於甲○庭
    訊時神智清楚，而對行為當時發生經過於警訊時及偵審中復能明確陳述，其行為
    時應未處於心神喪失或精神耗弱之狀態，本案被告酒後僅因心情鬱悶，竟將家中
    瓦斯桶搬至客廳並打開瓦斯開關，致桶內瓦斯外瀉，其有漏逸瓦斯煤氣之故意甚
    明，而客觀上瓦斯外溢如稍遇火花顯有造成爆炸起火之危險，本件事證明確，被
    告犯行堪予認定。
三、核被告所為，係犯刑法第一百七十七條第一項之漏逸煤氣致生公共危險罪。公訴
    意旨認被告所為係涉犯同法第一百七十六條、第一百七十三條第一項、第三項之
    故意以煤氣炸燬現供人使用之住宅未遂罪嫌云云，惟查被告僅係將瓦斯桶搬至客
    廳開啟開關讓桶內瓦斯外洩，其為警查獲時並無欲持火種點燃瓦斯之積極放火行
    為，此業經證人丙○○與丁○○證述明確，且無任何打火機或其他火種扣案可資
    佐證，公訴意旨謂被告持打火機準備點火云云，尚屬無據，起訴法條既有未洽，
    應予變更。爰審酌被告酒後心情鬱悶，一時衝動失慮致罹刑典，其犯罪之動機、
    目的、手段、知識程度、所生之危害、犯罪後之態度、及其精神病症尚待治療等
    一切情狀，量處如主文所示之刑，並諭知易科罰金之折算標準，以示懲儆。末查
    被告行為後刑法第四十一條業於九十年一月四日經立法院修正通過，經總統於同
    年一月十日公布，於同年一月十二日生效施行，其修正條文為：「犯最重本刑為
    五年以下有期徒刑以下之刑之罪，而受六個月以下有期徒刑或拘役之宣告，因身
    體、教育、職業、家庭之關係或其他正當事由，執行顯有困難者，得以一元以上
    三元以下折算一日，易科罰金。但確因不執行所宣告之刑，難收矯正之效，或難
    以維持法秩序者，不在此限。」「併合處罰之數罪，均有前項情形，其應執行之
    刑逾六月者，亦同」，與修正前刑法第四十一條比較結果，修正後之條文顯較有
    利於被告，本件既符合修正後刑法第四十一條第一項之情形，依刑法第二條第一
    項前段規定，自應依修正後刑法第四十一條第一項規定諭知易科罰金之折算標準
    ，附此說明。
四、被告持以漏逸煤氣之瓦斯桶一個未經扣案，且屬其父出資所購之物，雖係被告供
    犯罪所用之物，但既非被告所有，爰不予以宣告沒收，附此敘明。
據上論斷，應依刑事訴訟法第二百九十九條第一項前段、第三百條，刑法第一百七十
七條第一項、第二條第一項前段、第四十一條第一項，罰金罰鍰提高標準條例第一條
前段、第二條，判決如主文。
本案經檢察官伍逸康到庭執行職務。
中      華      民      國      九   十    年     六     月    十  九   日
                                           臺灣板橋地方法院刑事第四庭
                   法    官    談      虎
右正本證明與原本無異。
如不服本判決，應於判決送達後十日內向甲○提出上訴狀 (應附繕本) ，上訴於
臺灣高等法院。
                                               書 記 官    陳  君  偉
中      華      民      國      九   十    年     六     月    十  九   日
附錄本案論罪科刑條文：
刑法第一百七十七條第一項
  漏逸或間隔蒸氣、電氣、煤氣或其他氣體，致生公共危險者，處三年以下有期徒刑
  、拘役或三百元以下罰金。


司法院資訊處製作；財團法人民間司法改革基金會備份。
